臺灣高等法院臺南分院刑事裁定　　　　 96年度交抗字第114號
抗　告　人
即 異 議人　甲○○
上列抗告人因聲明異議案件，不服臺灣臺南地方法院中華民國96
年6月7日裁定（95年度交聲字第1122號）提起抗告，本院裁定如
下：
    主  文
抗告駁回。
    理  由
一、本件異議及抗告意旨略以：臺南巿自由路2段6年多來汽車都
    是如此停放，民國95年度下半年雖然可能因取締而曾有順行
    方向停放，混雜其中，卻反而不利其他車輛、行人通行之安
    全。如今又恢復6年多來如此之停放原貌。抗告人不敢標新
    立異占用順行方向二、三輛停車位置亦跟著如此停放，但卻
    收到罰單。仁德鄉○○路、文心路58巷一側為樓房住家，另
    一側為劃有車庫型停車格之停車場，20米自由路2段26號同
    樣都是一側為十幾層高樓大廈，住戶車輛多，對面另側則為
    果園，二者可說有異曲同工之風貌。自由路當時尚未全線通
    車，抗告人之車身甚短且通行之一端已是進入對方果園草叢
    ，根本不會造成其他車輛、行人通行安全。交通條例也能會
    因地制宜，要法理情兼顧，認本件舉發為不當，原裁定未查
    而駁回抗告人之異議為有未當，請予以撤銷等語。
二、查抗告人所有車牌號碼8932-JF號自小客車，於95年9月25日
    12時42分許，在臺南市○○路○段26號對面，經舉發機關以
    「未依規定順向停車」為由予以逕行製單舉發。嗣原處分機
    關，以抗告人違規事實明確，乃依處罰條例第56條第1項第6
    款之規定，裁處異議人罰鍰新台幣（下同）1000元等情，有
    原處分機關嘉監南字第裁74-S00000000號裁決書、臺南市警
    察局南市警交字第S00000000號舉發違反道路交通管理事件
    通知單、及舉發照片影本等件附卷可稽，且為抗告人所不否
    認，此部分事實當可認定。
三、按汽車駕駛人須考領駕駛執照之後始得駕車，道路交通安全
    規則第50條第1項定有明文。究其立法理由係使駕駛人能夠
    明瞭，於道路上駕車所應遵守之交通安全規則，熟悉車輛之
    操作使用，以維護其自身及他人之生命、身體、財產、健康
    之安全。查抗告人已考領得普通小型車駕駛執照 (駕照有效
    日期至97年9月10日)，有原審依職權調閱之查詢汽車駕駛人
    報表1紙附卷可稽 (見原審卷第15頁)。次「按汽車駕駛人停
    車時，不依順行方向者，處600元以上1200元以下罰鍰」，
    道路交通管理處罰條例第56條第1項第6款定有明文。即汽車
    駕駛人停車時，須依道路車輛順行方向停車，如未依順行方
    向停車，佔用道路將可能造成其他車輛、行人通行之安全，
    此情縱使未曾考領駕駛執照之人均知，何況抗告人已考領得
    小型車駕駛執照，故抗告人辯稱現場未劃停車格、未經標示
    應該如何停放、政府未予宣導，故其不知如何停放云云，即
    不足採信。又縱認抗告人所辯稱上揭路段6年來當地居民都
    以上揭方式停車乙節屬實，此亦僅表示有多數車輛違規停車
    之事實，尚難認原舉發機關本件之舉發有何不法或不當，抗
    告人以他人之違規事實為由，而主張解免自己之違規責任，
    亦不可採。
四、從而抗告人確有於上違規事實，洵可認定。原處分機關爰引
    用道路交通管理處罰條例第56條第1項第6款，並參酌違規時
    之違反道路交通管理事件統一裁罰基準表，裁處抗告人罰鍰
    1000元，於法核屬允當。本院經核原裁定於法並無不合，抗
    告人仍執陳詞指摘原裁定為不當，為無理由，本件抗告應予
    駁回。
五、據上論斷，應依道路交通案件處理辦理辦法第26條，刑事訴
    訟法第412條，裁定如主文。
中　　華　　民　　國　　96　　年　　7　　 月　　19　   日
                  刑事第一庭   審判長法　 官  黃崑宗
　　　　　　　　　　　      　 　　　法　 官  夏金郎
　　　　　　　　　　　      　 　　　法　 官  王明宏
以上正本證明與原本無異。
不得再抗告。
                                      書記官  黃全忠
中　　華　　民　　國　　96　　年　　7 　　月　　19　　日
